# 求助版主：成本法转权益法的会计处理

提问人：Dennishou 时间：2012-03-08 10:09:03
A企业自 10 年 1 月 1 日起持有B公司40%股权，受B公司章程限制未能构成重大影响，在A公司帐面用成本法处理。 11 年 11 月 1 日A使B修改章程从而对B形成重大影响（A未对B追加投资），涉及到成本法转权益法处理。对于该情况下成本法转权益法的会计处理， 2011 年会计准则讲解未涉及，但个人认为在此情况下可参考 2011 年会计准则讲解中追加投资导致成本法转权益法的原则进行同样的处理，特向版主请教。

回答人：chenyiwei
可以参考讲解中对于通过分步购买实现重大影响的处理原理。只不过追加投资的成本和第二次增持的股权比例为零，所以就依据原持有的 40 ％股权按权益法追溯即可。